臺灣嘉義地方法院刑事判決　　　　　　　100年度易字第192號
公　訴　人　臺灣嘉義地方法院檢察署檢察官
被　　　告　范齡玉
上列被告因傷害等案件，經檢察官提起公訴（99年度偵字第9703
號），本院判決如下︰
    主  文
范齡玉共同犯傷害罪，處有期徒刑肆月，如易科罰金，以新臺幣
壹仟元折算壹日；又犯恐嚇危害安全罪，處有期徒刑月，如易
科罰金，以新臺幣壹仟元折算壹日。應執行有期徒刑陸月，如易
科罰金，以新臺幣壹仟元折算壹日。
    犯 罪 事 實
一、范齡玉與黃博昭曾同居於嘉義市○區○○路640 號4 樓1 租
    屋處，嗣范齡玉因故離開上址後，曾於民國99年11月23日前
    往上開租屋處與黃博昭發生爭執，遭黃博昭毆打（未據告訴
    ），竟心有不甘，夥同不詳姓名年籍之成年男子2 人，共同
    基於傷害人身體之犯意聯絡，於99年11月29日晚上6 時許，
    至上開租屋住處，由其中一名男子持電風扇，毆打黃博昭，
    另一男子及范齡玉則徒手毆打黃博昭，致黃博昭受有右鼻孔
    流鼻血、頭皮撕裂傷及背部多處挫傷等傷害。范齡玉於同日
    晚上8 時49分許，另基於恐嚇之犯意，以門號0000000000號
    行動電話，傳送內容為「你沒有一句對不起我不會放過你我
    一定會讓你近去做也會讓你斷一手一腳」之簡訊至黃博昭所
    使用之門號0000000000號行動電話，使黃博昭心生畏懼，致
    生危害於身體之安全。
二、案經黃博昭訴由嘉義市政府警察局第一分局報告臺灣嘉義地
    方法院檢察署檢察官偵查起訴。
    理  由
壹、證據能力部分：
    按被告以外之人於審判外之陳述，雖不符刑事訴訟法第159
    條之1 至第159 條之4 之規定，而經當事人於審判程序同意
    作為證據，法院審酌該言詞陳述或書面陳述作成時之情況，
    認為適當者，亦得為證據；當事人、代理人或辯護人於法院
    調查證據時，知有第159 條第1 項不得為證據之情形，而未
    於言詞辯論終結前聲明異議者，視為有前項之同意，刑事訴
    訟法第159 條之5 定有明文。查本案所引用之被告以外之人
    審判外之言詞或書面陳述，被告范齡玉及檢察官於本院審理
    時，知有第159 條第1 項不得為證據之情形，而未於言詞辯
    論終結前聲明異議，本院審酌該等言詞陳述及書面陳述作成
    之情況，未見有何不適當之情形，故依前開規定，均應有證
    據能力。
貳、認定事實所憑之證據及理由：
一、訊據被告范齡玉固坦承於99年11月29日晚上6 時許，前往告
    訴人黃博昭位於嘉義市○區○○路640 號4 樓1 租屋處，並
    持有門號0000000000號行動電話之事實，惟否認有何傷害及
    恐嚇之犯行。辯稱：伊係與2 名男性友人前往上開租屋處欲
    拿回衣物，一進入租屋處，告訴人從浴室出來就有一點不對
    勁，且答非所問，伊東西沒拿就離開了；伊當日晚上手機未
    開機無法傳送簡訊，嗣辯稱告訴人從浴室出來就把伊包包扯
    下來，伊手機摔出去沒撿即離開，並未以手機撥打上開簡訊
    內容與告訴人云云。惟查：
（一）被告於99年11月29日晚上6 時許與2 名男性友人前往告訴
      人上址租屋處，告訴人則於同日晚上6 時16分向嘉義市政
      府警察局第一分局長榮派出所（下稱長榮派出所）報警遭
      人毆傷，先行急診就醫，經嘉義榮民醫院診斷結果，受有
      右鼻孔流鼻血、頭皮撕裂傷、背部多處挫傷之情；另以被
      告名義所申設之門號0000000000號行動電話，於同日晚上
      8 時49分許經傳送內容為「你沒有一句對不起我不會放過
      你我一定會讓你近去做也會讓你斷一手一腳」之簡訊至告
      訴人所使用之門號0000000000號行動電話等情，均為被告
      所不爭執，且有告訴人租屋處樓梯間及電梯監視錄影翻拍
      照片12紙、長榮派出所員警工作紀錄簿、受理各類案件紀
      錄表、嘉義榮民醫院出具告訴人99年11月29日急診之診斷
      證明書、上開門號0000000000號行動電話當日通聯記錄在
      卷可稽（見警卷第13頁、偵查卷第39～41、46、50頁、本
      院卷第24～25頁），上開事實，應堪認定。
（二）證人即告訴人於警詢及偵查中證述：99年11月29日晚上6
      時許伊在廁所，有一名男子叫門，伊友人高月嬌開門後，
      有人用腳踹開廁所門，有一男子持伊屋內之電風扇砸伊頭
      部，其他男子及被告亦進入廁所歐打伊，後來被告等人進
      入伊房間，伊隨即打電話報警，被告等見狀立即離開等語
     （ 見警卷第7 ～8 頁、偵查卷第10～11頁），核與證人即
      告訴人友人高月嬌於警詢及偵查中證述：當日伊至告訴人
      住處打掃煮飯，被告與男子進入要找告訴人，伊開門後，
      男子即衝到廁所將門踹開，其中一男子拿客廳的電風扇砸
      告訴人，被告等人進來約5 、6 分鐘後，伊因害怕就先下
      樓等語（見警卷第11～12頁、偵查卷第11～12頁）相符，
      且告訴人當時鼻子流血，家中浴室門扇呈傾倒狀，浴室內
      有破碎之電風扇，浴室亦染有血跡，當日就醫時有右鼻孔
      流鼻血、頭皮撕裂傷及背部多處挫傷，有卷附現場照片及
      上開診斷證明書可憑（見警卷第13～15頁），復參酌告訴
      人於當日晚上6時16分許即先行報警後就醫，足認告訴人
      所述係遭被告等人傷害之經過與事實相符，應堪採信。
（三）另證人即告訴人於警詢及偵查中證述：當日晚上8 時49分
      許，被告以門號0000000000號行動電話傳簡訊至伊門號
      0000000000號行動電話恐嚇說不會放過伊，要斷伊一手一
      腳，伊看完後很害怕等語（見警卷第8 頁、偵查卷第11頁
      ），並有上開簡訊翻拍照片、被告門號0000000000號之行
      動電話於上開時間與告訴人門號0000000000號行動電話之
      通聯記錄在卷可查（見偵查卷第14、50頁），佐以被告於
      同日下午確有使用該行動電話撥接，業經其於本院審理時
      供述在卷（見本院卷第33頁），復觀諸被告於同日下午5
      時22分以其門號0000000000號行動電話撥打電話與其具保
      之友人李臺新所持用門號0000000000號，嗣於上開傳送告
      訴人之簡訊後，翌日（11月30日）凌晨0 時1 分25秒許李
      臺新以上開門號撥打被告之上開門號（通聯秒數31秒）、
      同日凌晨1 時27分16秒、1 時35分47秒被告則以其上開門
      號2 次撥打李臺新上開門號（通聯秒數21秒、44秒），亦
      有上開通聯紀錄、被告具保保證金收據（上載李臺新電話
      號碼0000000000號）附卷可憑（見偵查卷第37～38、50～
      51頁），是被告持其門號0000000000號行動電話於上開時
      間傳送上開恐嚇內容之簡訊與告訴人等情明確。
（四）被告雖以前詞置辯，惟查：
   (1) 被告供稱係為取回放置於上址租屋處之物品而與2 男子前
      往等語，則其與2 陌生男子至告訴人住處後，僅見告訴人
      不對勁，未拿取物品旋離開該處，顯與常情不符。況被告
      於警詢供稱在告訴人租屋處之浴室請告訴人交還衣物及契
      約書，經告訴人表示將被告之衣服丟掉了、已經跟房東重
      締契約了，故無法返還契約書等情（見警卷第3 頁），足
      認告訴人並無何答非所問之情，復參諸告訴人所受傷害有
      背部傷害，頭皮撕裂傷，均非單純跌倒或可自行造成，且
      告訴人住處之浴室門扇遭卸下，浴室內亦遺留破碎電風扇
      、血跡，如前所述，已足認係被告等人離開前所造成，是
      被告與該2男子離去現場，顯因告訴人立即報警遭渠等毆
      打使然，其辯稱告訴人答非所問、見告訴人不對勁即離去
      等情，顯為卸責之詞，洵不足採。
   (2) 又被告於當日下午至翌日凌晨1 時35分許，均有使用門號
      0000000000號行動電話與友人聯繫，業如前述，且該門號
      當日上午、下午之通聯基地台位置均在嘉義市○區○○○
      街9 號、嘉義市○○街248 號12樓，而該門號99年11月30
      日凌晨1 時許至上午8 時14分許之基地台位置亦均在嘉義
      市○區○○○街9 號、嘉義市○○街248 號12樓，有該通
      聯紀錄附卷可查（見偵查卷第47～55頁），綜上，足認被
      告於99年11月29日晚上8 時49分許仍持有該門號之行動電
      話並予以傳送簡訊與告訴人無疑。是被告辯稱該行動電話
      並未開機、遭告訴人拉扯遺失，脫離其持有等情，顯與事
      實不符，不足採信。
（五）至證人即告訴人、高月霞雖證述當時共有3 名男子與被告
      前往告訴人住處等語，然經被告否認，且依卷附之監視錄
      影翻拍照片中顯示（原監視錄影已經覆蓋無從調閱），被
      告所指之2 名男子一前一後與被告於監視錄影畫面18時15
      分許出現於告訴人住處下之樓梯口，另戴鴨舌帽穿咖啡色
      衣服之男子斜背背包則於監視錄影畫面18時10分許即出現
      於該樓梯口，且電梯內之錄影畫面亦僅顯示被告僅與前開
      所指之2 名男子共乘，並無另戴鴨舌帽穿咖啡色衣服之男
      子一同搭乘，嗣該戴鴨舌帽穿咖啡色衣服男子亦係一人離
      開出現於樓梯口，有上開監視錄影翻拍照片在卷可查（見
      偵查卷第39～45頁），再佐以告訴人於偵查中亦證述講不
      出前往其住處男子之特徵等語（見偵查卷第11頁），故足
      認被告係與前開2 名男子一同前往告訴人住處無疑。告訴
      人及證人所述係3 名男子前往告訴人住處，顯係因調閱監
      視錄影畫面發現該戴鴨舌帽穿咖啡色衣服男子，又認為告
      訴人亦有斜背包遺失遭竊，而為錯誤聯想，既與上開客觀
      證據不符，此部分之證述即難憑採，併此敘明。
二、從而，本件事證明確，被告犯行堪以認定，應依法論科。
、論罪科刑：
一、核被告所為，係犯刑法第277 條第1 項之傷害罪及同法第
    305 條之恐嚇危害安全罪。被告與上開不詳姓名之2 名成年
    男子間，就傷害犯行，有犯意聯絡及行為分擔，應論以共同
    正犯。被告所犯上開2 罪，犯意各別，行為互異，應予分論
    併罰。
二、審酌被告高職肄業之智識程度，與告訴人發生細故未能和平
    處理，竟協同他人毆打告訴人，造成告訴人受有前開傷害非
    輕，復以簡訊傳送恐嚇內容，致告訴人受有精神上之壓力，
    所為實不足取，犯後否認傷害及恐嚇之事實，迄未能與告訴
    人達成民事和解賠償；惟被告並無前科，有臺灣高等法院被
    告前案紀錄表在卷可稽，素行尚佳，其經濟情況尚可等一切
    情狀，分別量處如主文所示之刑及定應執行刑，並諭知易科
    罰金折算之標準。
據上論斷，應依刑事訴訟法第299 條第1 項前段，刑法第28條、
第277 條第1 項、第305 條、第41條第1 項前段、第51條第5 款
，刑法施行法第1 條之1 第1 項、第2 項前段，判決如主文。
本案經檢察官林俊良到庭執行職務。
中    華    民    國   100    年    4     月    22    日
                  刑事第四庭  法  官  梁淑美
以上正本證明與原本無異。
如不服本判決應於收受判決後10日內向本院提出上訴書狀，並應
敘述具體理由；其未敘述上訴理由者，應於上訴期間屆滿後20日
內向本院補提理由書（均須按他造當事人之人數附繕本）「切勿
逕送上級法院」。告訴人或被害人如對於本判決不服者，應具備
理由請求檢察官上訴，其上訴期間之計算係以檢察官收受判決正
本之日期為準。
中    華    民    國   100    年    4     月    22    日
                              書記官  林金福
附錄本判決論罪之法條：
中華民國刑法第277條
（普通傷害罪）
傷害人之身體或健康者，處 3 年以下有期徒刑、拘役或 1 千元
以下罰金。
犯前項之罪因而致人於死者，處無期徒刑或 7 年以上有期徒刑
；致重傷者，處 3 年以上 10 年以下有期徒刑。
中華民國刑法第305條
（恐嚇危害安全罪）
以加害生命、身體、自由、名譽、財產之事，恐嚇他人致生危害
於安全者，處 2 年以下有期徒刑、拘役或 3 百元以下罰金。